

Sobre mí

Apasionado de la informática y tecnología, me defino por ser una persona con ganas de aprender y resolutivo.
Llevo 5 años usando linux como OS principal, tengo experiencia con Ubuntu, Debian, Fedora y Arch Linux.

Contacto



+34 651 563 210



franciscolivares@protonmail.com



Consuegra (Toledo)

Disponibilidad de viajar a Madrid

Más información

- Carnet de conducir.
- Vehículo propio.
- Disponibilidad total.



Francisco Olivares

Técnico de Seguridad Informática Técnico de Sistemas en Red SysAdmin

Experiencia laboral

Técnico de Sistemas

Avícola Olivares, S.L. | Abril 2019 - Enero 2022 Herramientas: Ubuntu Server, vsftpd, top, htop, netdata, duplicity, ufw, motion, ethtool, aplicaciones cliente-servidor Windows.

- Soporte IT N1 y N2
- Definición de estrategias a seguir y desarrollo de ellas.
- Control de los resultados de las acciones.
- Windows Desktop + Server 2012 Aplicaciones y Usuarios
- Linux Server Backups LVM, Duplicity y Clonezilla
- CIA de los datos de la empresa
- Redes, TCP/IP, cámaras IP, antenas WiFi + automatas.

Prácticas Técnico de Sistemas

Fedeto Formación | Abril 2018 - Junio 2018

- Windows Server 2010-2012 Administración Active Directory
- Instalación desatendida de software
- Soporte a usuarios de N1 y N2
- Web con Wordpress
- Backups
- Mantenimiento, montaje y reparación de equipos

Formación

Certificado de Profesionalidad en Seguridad Informática 420 horas de formación + 120 horas de prácticas | 2022

Certificado Soporte TI Google

Coursera | 2022

CFGM Sistemas Microinformáticos y Redes

I.E.S. Valdehierro | 2018

Conocimientos básicos MariaDB (mySQL) en servidor linux para instalar servicios y versión web para instalar Wordpress. Herramientas de ciberseguridad y monitorización en linux. Servidores Apache y Nginx, instalación de servicios (Snort, Nextcloud, Samba, OStickets). AWS S3 Basics de Coursera. Conocimientos VMs VMware y Virtualbox.

Habilidades

Buena comunicación

Resolución de problemas

Ciberseguridad: ISO 27001 y

uso de herramientas.

Agilidad con los resultados

Más de 5 años de

experiencia con Linux

Idiomas

Castellano:

Nativo.

Inglés:

Nivel medio-alto.

B1, pendiente examinarme de B2.